---
title: "기말고사"
author: "황성순"
date: "`r format(Sys.Date())`"
output:
  html_document: 
    fig_height: 6
    fig_width: 10
    highlight: textmate
    theme: cosmo
    toc: yes
    toc_depth: 4
    toc_float: yes
  pdf_document:
    fig_height: 6
    fig_width: 10
    toc: no
  word_document:
    fig_height: 6
    fig_width: 9
    toc: no
---

```{r setup, include=FALSE}
knitr::opts_chunk$set(echo = TRUE)
install.packages("data.table")
library(data.table)
install.packages("jstable")
library(jstable)
install.packages("jskm")
library(jskm)
```

## Table 1 만들기

아래 데이터에서 Q_로 시작하는 변수를 범주형 변수로 바꾼 후, 연도별 기술통계량을 Table로 나타내어라
(`jstable::CreateTAbleOneJS` 이용)


```{r}
a<- fread("https://raw.githubusercontent.com/jinseob2kim/lecture-snuhlab/master/data/example_g1e.csv")
vars.factor <- grep("Q_", names(a), value = T)
for (v in vars.factor){
  a[[v]] <- factor(a[[v]])
}

vars.tbl <- names(a)[-c(1:3)]

tb1 <- CreateTableOneJS(vars = vars.tbl, strata = "EXMD_BZ_YYYY", data=a)
#install.packages("DT")
DT::datatable(tb1$table, caption=tb1$caption)
```

## 회귀분석

### 선형회귀분석
time ~ rx + age + sex 선형회귀 실행 후 Table로 나타내어라 (`jstable::glmshow.display`이용)
```{r}
library(survival)
#colon
res.reg <- glm(time ~ rx + age + sex, data = colon)
tb.reg <- jstable::glmshow.display(res.reg)

knitr::kable(tb.reg$table, caption = tb.reg$first.line)
```

### 로지스틱
status ~ rx + age + sex 로지스틱회귀 시행 후 Table로 나타내어라 (`jstable::glmshow.display`이용)
```{r}
res.logistic <- glm(status ~ rx + age + sex, data = colon, family = binomial)
tb.logistic <- jstable::glmshow.display(res.logistic)

knitr::kable(tb.logistic$table, caption = tb.logistic$first.line)
```
### 생존분석

#### Cox proportional hazard model
Surv(time, status) ~ rx + age + sex 실행 후 Table로 나타내어라 (`jstable::cox2.display`이용)
```{r}
res.cox <- coxph(Surv(time, status) ~ rx + age + sex, data = colon, model=T)
tb.cox <- jstable::cox2.display(res.cox)

knitr::kable(tb.cox$table, caption = tb.cox$first.line)
```

#### kaplan-meier
Surv(time, status) ~ rx 실행 후 그림으로 나타내어라 (`jskm::jskm`이용)
```{r}
res.km <- survfit(Surv(time, status) ~ rx, data = colon)
plot(res.km)
jskm::jskm(res.km, table = T, pval = T, label.nrisk = "No. at risk", size.label.nrisk = 8, 
     xlabs = "Time(Day)", ylabs = "Survival", ystratalabs = c("Obs", "Lev", "Lev + 5FU"), ystrataname = "rx",
     marks = F, timeby = 365, xlims = c(0, 3000), ylims = c(0.25, 1), showpercent = T)
```